臺灣臺北地方法院民事簡易判決
111年度北簡字第8272號
原      告  華南商業銀行股份有限公司

法定代理人  黃俊智  
訴訟代理人  潘虹如  
被      告  張景森即新樣汽車美容坊



上列當事人間請求返還借款事件，本院於中華民國111年7月29日
言詞辯論終結，本院判決如下︰
    主      文
被告應給付原告新臺幣肆拾肆萬捌仟捌佰肆拾肆元，及如附表所
示之利息及違約金。
訴訟費用新臺幣肆仟捌佰伍拾元由被告負擔。
本判決得假執行。
    事實及理由
一、原告主張：被告於民國109年5月21日與原告簽立授信契約書
    ，並借款新臺幣(下同)50萬元，約定其借款期間、利率等詳
    如授信動撥申請書兼借款憑證，遲延給付本金或利息時，除
    仍按上開利率計息外；其逾期在6個月以部分，另按上開利
    率10%計付違約金，逾期超過6個月部分，另按上開利率20%
    計付違約金；並約定如有授信契約書授信共通條款第6條、
    第7條各條款之情事時，所有借款視為全部到期。詎被告僅
    繳納本息至110年10月22日，即未依約履行，聲請人屢經催
    討，迄今尚未清償，是依據授信契約書授信共通條款第6條
    、第7條，借款債務視同全部到期，截至目前為止尚積欠原
    告本金448,844元，及如附表所示之利息、違約金等語。並
    聲明：㈠被告應給付原告448,844元，及如附表所示之利息及
    違約金。㈡請准原告提供現金或同額之中央政府建設公債103
    年度甲類第13期債票為擔保後宣告假執行。
二、被告則以：被告有辦理紓困貸款，現疫情緩解，現在可以慢
    慢恢復還款能力等語，資為抗辯。並聲明：原告之訴駁回。
三、經查，原告主張之事實，業據提出與其所述相符之授信契約
    書、聲明書、授信動撥申請書兼借款憑證等件為證，且為被
    告所不爭執，自堪信原告主張之事實為真實。被告前揭所辯
    核係被告履行債務能力問題，與原告請求無影響，是被告所
    辯，尚不足採。從而，原告請求被告給付如主文第1項所示
　　，即屬有據，應予准許。
四、本件係就民事訴訟法第427 條適用簡易程序所為被告敗訴之
    判決，依同法第389 條第1 項第3 款規定，應依職權宣告假
    執行。
五、本件訴訟費用額，依後附計算書確定如主文所示金額。
中　　華　　民　　國　　111 　年　　8 　　月　　19　　日
　　　　　　　  　       臺北簡易庭　
　　　　　　　　　            法　    官　郭美杏
以上正本係照原本作成。
如不服本判決，應於判決送達後20日內向本院（臺北市○○○路
0 段000 巷0 號）提出上訴狀。（須按他造當事人之人數附繕本
）。如委任律師提起上訴者，應一併繳納上訴審裁判費。
中　　華　　民　　國　　111 　年　　8 　　月　　19　　日
            　　　　　　　　　書　記　官  林玗倩
計　　算　　書
項　　　　目             金　額（新臺幣）     　　備　註
第一審裁判費   　 　　   4,850元
合　　　　計　　　       4,850元